【裁判字號】    99,訴,1398
【裁判日期】    990702
【裁判案由】    毒品危害防制條例
【裁判全文】
臺灣板橋地方法院刑事判決              99年度訴字第1398號
公  訴  人  臺灣板橋地方法院檢察署檢察官
被      告  甲○○
上列被告因違反毒品危害防制條例案件，經檢察官提起公訴（99
年度毒偵字第1286號），被告於本院準備程序中就被訴事實均為
有罪之陳述，經詢問當事人意見，合議庭裁定由受命法官依簡式
審判程序獨任審理，本院判決如下：
    主  文
甲○○施用第一級毒品，累犯，處有期徒刑捌月，扣案之注射針
筒壹支沒收之。又施用第二級毒品，累犯，處有期徒刑肆月。應
執行有期徒刑拾壹月，扣案之注射針筒壹支沒收之。
    事  實
一、甲○○前於民國96年間因詐欺案件，經本院以96年度簡字第
    1488號判處有期徒刑6 月，減為有期徒刑3 月確定，於97年
    7 月18日易科罰金執行完畢。另因施用毒品案件，經臺灣士
    林地方法院裁定送觀察、勒戒後，認無繼續施用毒品之傾向
    ，於97年6 月3 日執行完畢釋放。詎仍不知悔改，於觀察、
    勒戒執行完畢釋放後5 年內，復基於施用第一級毒品海洛因
    及第二級毒品甲基安非他命之犯意，於99年2 月1 日16時許
    ，在其位於臺北縣土城市○○路○ 段20巷1 弄16號5 樓之住
    處內，分別以將海洛因摻水後置於針筒內注射、將甲基安非
    他命置於玻璃球內燒烤吸食煙霧之方式，施用第一級毒品海
    洛因、第二級毒品甲基安非他命各1 次。嗣於同日20時許，
    在臺北縣中和市○○路216 號前為警查獲，並扣得其所有之
    注射針筒1 支。
二、案經臺北縣政府警察局海山分局移請臺灣板橋地方法院檢察
    署檢察官偵查起訴。
    理  由
一、按本件被告甲○○所犯均係死刑、無期徒刑、最輕本刑為3
    年以上有期徒刑以外之罪，其於準備程序就前揭被訴事實均
    為有罪之陳述，經受命法官告知簡式審判程序之旨，並聽取
    其與公訴人之意見後，本院認無不得或不宜改依簡式審判程
    序進行之情形，爰依刑事訴訟法第273 條之1 第1 項規定，
    裁定本件由受命法官獨任進行簡式審判程序，合先敘明。
二、上揭事實，業據被告於警、偵訊及本院審理時坦承不諱，並
    有注射針筒1 支扣案可稽，且被告於上開時、地為警查獲後
    經採尿送驗，檢驗結果呈嗎啡、甲基安非他命陽性反應，此
    有台灣檢驗科技股份有限公司99年2 月25日編號UL/2010/20
    200 號濫用藥物檢驗報告、臺北縣政府警察局海山分局毒品
    案件尿液檢體編號及姓名對照表各1 份在卷可憑，足認被告
    之自白與事實相符，本件事證明確，被告犯行洵堪認定。
三、按海洛因、甲基安非他命分別為毒品危害防制條例第2 條第
    2 項第1 款、第2 款所稱之第一、二級毒品，不得施用、持
    有。次按，犯毒品危害防制條例第10條施用第一級、第二級
    毒品之罪者，檢察官應聲請法院裁定，令被告入勒戒處所觀
    察、勒戒，經觀察、勒戒後，檢察官依據勒戒處所之陳報，
    認受觀察、勒戒人無繼續施用毒品傾向者，應即釋放，並為
    不起訴之處分；認受觀察、勒戒人有繼續施用毒品之傾向者
    ，檢察官應聲請法院裁定令入戒治處所強制戒治，其期間為
    6 個月以上，至無繼續強制戒治之必要為止，但最長不得逾
    1 年，強制戒治期滿，應即釋放，由檢察官為不起訴之處分
    。觀察、勒戒或強制戒治執行完畢釋放後，5 年內再犯第10
    條之罪者，應依一般刑事訴訟程序予以起訴論罪科刑，此觀
    諸毒品危害防制條例第20條第1 項、第2 項、第23條第1 項
    、第2 項規定自明。被告既有如犯罪事實欄所示觀察、勒戒
    之前科，有臺灣高等法院被告前案紀錄表1 份在卷可考，其
    於觀察、勒戒執行完畢釋放後5 年內，再犯本件施用毒品案
    件，依前述規定自應予以起訴論罪科刑。是核被告所為，係
    犯毒品危害防制條例第10條第1 項、第2 項之施用第一、二
    級毒品罪。其持有第一、二級毒品之低度行為，應分別為施
    用第一、二級毒品之高度行為所吸收，不另論罪。被告所犯
    上開2 罪間，犯意各別，罪名不同，應分論併罰。又被告曾
    有如犯罪事實欄所示之論罪科刑前科，有上開前案紀錄表在
    卷可參，其於有期徒刑執行完畢後5 年內，故意再犯本件施
    用第一、二級毒品等有期徒刑以上之罪，均為累犯，應各依
    刑法第47條第1 項規定加重其刑。爰審酌被告除上開前科外
    ，復曾於98年間施用第一、二級毒品，經本院以99年度訴緝
    字第12號分別判處有期徒刑8 月、4 月，合併定應執行刑為
    有期徒刑10月確定，現正執行中，此有上開前案紀錄表在卷
    可按，被告經觀察、勒戒及論罪科刑後，仍未能戒絕毒癮，
    顯見戒絕毒癮之意念非堅，惟念其於犯罪後坦承犯行，態度
    良好，且施用毒品行為，乃屬對自身健康之戕害行為，及其
    犯罪動機、目的、手段等一切情狀，分別量處如主文所示之
    刑，並定應執行之刑，以資懲儆。扣案之注射針筒1 支，為
    被告所有供其施用海洛因所用之物，業據被告於警詢時供述
    明確，應依刑法第38條第1 項第2 款之規定宣告沒收。
據上論斷，應依刑事訴訟法第273 條之1 第1 項、第284 條之1
、第299 條第1 項前段，毒品危害防制條例第10條第1 項、第2
項，刑法第11條前段、第47條第1 項、第51條第5 款、第38條第
1 項第2 款，判決如主文。
本案經檢察官王家春到庭執行職務。
中    華    民    國    99    年    7     月    2     日
                  刑事第十八庭  法  官  楊筑婷
如不服本判決應於收受本判決後10日內向本院提出上訴書狀，並
應敘述具體理由，如未敘述上訴理由者，應於上訴期間屆滿後20
日內補提理由書狀於本院（均須按他造當事人之人數附繕本）「
切勿逕送上級法院」。
                                書記官  傅淑芳
中    華    民    國    99    年    7     月    2     日
附錄本判決之論罪法條：
毒品危害防制條例第10條
施用第一級毒品者，處6 月以上5 年以下有期徒刑。
施用第二級毒品者，處3 年以下有期徒刑。

司法院資訊處製作；財團法人民間司法改革基金會備份。
